【裁判字號】    99,消債更,15
【裁判日期】    990326
【裁判案由】    更生事件
【裁判全文】
臺灣屏東地方法院民事裁定            99年度消債更字第15號
聲  請  人
即債務人    甲○○○○○○
上列當事人聲請消費者債務清理事件，本院裁定如下：
    主  文
債務人甲○○○○○○自中華民國九十九年四月十五日十二時起
開始更生程序。
命司法事務官進行本件更生程序。
    理  由
一、按債務人不能清償債務或有不能清償之虞；且無擔保或無優
    先權之債務總額未逾新台幣1200萬元者，於法院裁定開始清
    算程序或宣告破產前，得向法院聲請更生；又法院開始更生
    程序之裁定，應載明其年、月、日、時，並即時發生效力，
    消費者債務清理條例第3 條、第42條第1 項、第45條第1 項
    分別定有明文。次按法院裁定開始更生或清算程序後，得命
    司法事務官進行更生或清算程序，必要時得選任律師、會計
    師或其他適當之自然人或法人一人為監督人或管理人，同條
    例第16條第1 項亦有明文。
二、本件債務人主張：債務人就新台幣（下同）846,797 元之債
    務有不能清償之情事，曾於民國95年間以書面向最大債權金
    融機構慶豐銀行（已由台新銀行概括承受）請求依「中華民
    國銀行公會會員辦理消費金融案件無擔保債務協商機制」共
    同協商債務清償方案，嗣協商成立，約定自95年7 月起分12
    0 期攤還，每月應繳金額為7,059 元；嗣因無力清償，另約
    定自98年6 月起分180 期攤還，每月應繳金額為3,326 元；
    惟因債務人以擺攤販賣服飾為生，月平均收入僅約20,000元
    ，扣除協商金額後，債務人之薪資僅有餘款16,674元可資運
    用，且債務人除有每月基本生活費需支應外，尚須獨自扶養
    債務人2 名子女；此外，亦無土地、房屋或其他有變現價值
    之動產及固定所得；則以債務人月平均收入僅約20,000元，
    ，扣除協商金額後，實已不足以維持基本生活，故有不能清
    償債務之情事，致使其履行協商顯有重大困難，並於繳納數
    期後毀諾，而此並非債務人主觀上惡意不履行協商，實係客
    觀上確有不可歸責於債務人之事由。又債務人無擔保或無優
    先權之債務總額未逾1,200 萬元，復未經法院裁定開始清算
    程序或宣告破產，爰向本院聲請更生等語復未經法院裁定開
    始清算程序或宣告破產，爰向本院聲請更生等語。
三、經查債務人所主張之上開事實，業據其提出無擔保債務還款
    計畫、債權人清冊、財政部南區國稅局96、97年度綜合所得
    稅各類所得資料清單暨財產歸屬資料清單及戶籍謄本等件為
    證，復經本院依職權調閱債務人財產所得情形，有稅務電子
    閘門財產所得調件明細表等附卷可稽，堪信屬實。此外，本
    件又查無債務人有消費者債務清理條例第6 條第3 項、第8
    條或第46條各款所定駁回更生聲請之事由存在，則債務人聲
    請更生，應屬有據，爰裁定如主文第1 項所示，並命司法事
    務官進行本件更生程序。
中    華    民    國    99    年    3    月    26    日
                        民事庭法  官  李麗芳
正本係照原本作成。
本裁定不得抗告。
本件公告日期：99年3月26日
中    華    民    國    99    年    3     月    26    日
                              書記官  滕一珍

司法院資訊處製作；財團法人民間司法改革基金會備份。
